臺灣彰化地方法院民事裁定
 111年度司監宣字第7號
聲  請  人  黃李錫金


相  對  人  黃呈河  

關  係  人  黃銀呈  


上列當事人間聲請指定會同開具財產清冊之人事件，本院裁定如
下：
    主  文
指定黃銀呈（男、身分證統一編號：Z000000000號）為受監護宣
告人黃呈河（男、身分證統一編號：Z000000000號）之會同開具
財產清冊之人。
聲請程序費用新臺幣壹仟元由受監護宣告之人黃呈河負擔。
    理  由
一、本件聲請意旨略以：相對人黃呈河前經法院宣告禁治產，聲
    請人為監護人，惟未經指定何人為會同開具財產清冊之人，
    為陳報受禁治產宣告人財產清冊所需，建請指定黃銀呈為會
    同開具財產清冊之人等語。
二、按民法總則中華民國97年5月2日修正之條文施行前，已為禁
    治產宣告者，視為已為監護宣告；繫屬於法院之禁治產事件
    ，其聲請禁治產宣告者，視為聲請監護宣告；聲請撤銷禁治
    產宣告者，視為聲請撤銷監護宣告；並均於修正施行後，適
    用修正後之規定；次按97年5月2日修正之民法親屬編第四章
    條文施行前所設置之監護人，於修正施行後，適用修正後規
    定，民法總則施行法第4條第2項、民法親屬編施行法第14條
    之2分別定有明文。再按法院為監護之宣告時，應依職權就
    配偶、四親等內之親屬、最近一年有同居事實之其他親屬、
    主管機關、社會福利機構或其他適當之人選定一人或數人為
    監護人，並同時指定會同開具財產清冊之人，民法第1111條
    第1項亦定有明文。
三、經查，聲請人主張相對人前經本院以84年度禁字第28號裁定
    宣告為禁治產人，並於裁定理由敘明應由聲請人即相對人之
    母及父黃秀雍（已於民國110年1月5日死亡）為相對人之監
    護人，上開裁定未指定會同開具財產清冊之人等情，此有個
    人戶籍資料查詢結果表、個人除戶資料查詢結果表、彰化○○
    ○○○○○○111年3月16日彰和戶字第1110001108號函、戶籍登記
    申請書與本院84年度禁字第28號民事裁定等影本附卷可稽，
    堪信為真實。是聲請人依前開之規定，聲請為受監護宣告人
    指定會同開具財產清冊之人，應屬有據。次查，關係人黃銀
    呈為相對人即受監護宣告人之弟，與相對人關係密切，應能
    瞭解相對人財產狀況，其已表示願擔任會同開具財產清冊之
    人，並經親屬團體同意由其擔任開具財產清冊之人，此有親
    屬團體會議推定監護人、會同開具財產清冊之人說明書與同
    意書在卷可參。從而，揆諸首揭規定，聲請人聲請指定黃銀
    呈為相對人之會同開具財產清冊之人，核無不合，應予准許
    ，爰裁定如主文所示。
四、依家事事件法第164條第2項，裁定如主文。
五、如對本裁定抗告，須於裁定送達後10日之不變期間內，向本
    院提出抗告狀，並繳納抗告費新臺幣1,000元。
中　　華　　民　　國　　111  　年　  3    月　  31  　日
                  家事法庭     司法事務官  楊順堯